sv: Trådtyp: Akryl; Bomull; Självlysande broderigarn; Matt bomullsbroderigarn; Metallisk; Metalliskt broderigarn; Nylon; Överfärgat broderigarn; Pärlgarn; Pärlgarn; Polyester; Rayon; Rayonbroderigarn; Silke; Silkesbroderigarn; Broderigarn (6-trådigt); Flerfärgat broderigarn; Viskos; Ull; Ullbroderigarn; Annat
pt-PT: Tipo de fio: Acrílica; Algodão; Linha que brilha no escuro; Linha de algodão mate; Metálica; Linha metálica; Nylon; Linha sobretingida; Algodão pérola; Algodão perlé; Poliéster; Rayon; Linha de rayon; Seda; Linha de seda; Linha de bordar em meadas (6 fios); Linha matizada; Viscose; Lã; Linha de lã; Outra
fi: Lankatyyppi: Akryyli; Puuvilla; Pimeässä hohtava muliinilanka; Matta puuvillamuliinilanka; Metallinen; Metallimuliinilanka; Nailon; Ylivärjätty muliinilanka; Helmipuuvilla; Perlé-puuvilla; Polyesteri; Rayon; Rayon-muliinilanka; Silkki; Silkkimuliinilanka; Monisäikeinen muliinilanka (6-säikeinen); Monivärinen muliinilanka; Viskoosi; Villa; Villamuliinilanka; Muu
el: Τύπος νήματος: Ακρυλικό; Βαμβακερό; Νήμα που φωσφορίζει στο σκοτάδι; Ματ βαμβακερό νήμα; Μεταλλικό; Μεταλλικό νήμα; Νάιλον; Βαμμένο νήμα (overdyed); Βαμβάκι περλέ; Βαμβάκι περλέ; Πολυεστέρας; Ρεγιόν; Νήμα ρεγιόν; Μετάξι; Νήμα μεταξιού; Πολύκλωνο νήμα κεντήματος (6 κλώνων); Πολύχρωμο νήμα (variegated); Βισκόζη; Μαλλί; Μάλλινο νήμα; Άλλο
pt-BR: Linha tipo: Acrílico; Algodão; Fio que brilha no escuro; Fio de algodão fosco; Metálico; Fio metálico; Nylon; Fio supertingido; Algodão perolado; Algodão perlé; Poliéster; Rayon; Fio de rayon; Seda; Fio de seda; Fio de bordar em meada (6 fios); Fio matizado; Viscose; Lã; Fio de lã; Outros
ro-RO: Tip de ață: Acril; Bumbac; Mulineu fosforescent; Mulineu din bumbac mat; Metalic; Mulineu metalizat; Nailon; Mulineu în culori degrade; Bumbac perlat; Bumbac Perlé; Poliester; Raion; Mulineu din raion; Mătase; Mulineu din mătase; Mulineu pentru broderie (6 fire); Mulineu multicolor; Vâscoză; Lână; Mulineu din lână; Altele
sl-SI: Vrsta sukanca: Akril; Bombaž; Nit, ki se sveti v temi; Matirana bombažna nit; Kovinski; Kovinska nit; Najlon; Nit z barvnimi prehodi (overdyed); Biseri bombaž (Pearl cotton); Biseri bombaž (Perlé cotton); Poliester; Umetna svila; Nit iz umetne svile; Svila; Svilena nit; Večnitna nit za vezenje (6-nitna); Pisana nit; Viskoza; Volna; Volnena nit; Drugo
ja: スレッドタイプ: アクリル; コットン; 蓄光フロス; マットコットンフロス; メタリック; メタリックフロス; ナイロン; オーバーダイフロス; パールコットン; ペルレコットン; ポリエステル; レーヨン; レーヨンフロス; シルク; シルクフロス; 刺繍糸 (6本撚り); 段染めフロス; ビスコース; ウール; ウールフロス; その他
da: Trådtype: Akryl; Bomuld; Selvlysende broderegarn; Mat bomuldsbroderegarn; Metallisk; Metallisk broderegarn; Nylon; Overfarvet broderegarn; Perlegarn; Perlegarn; Polyester; Rayon; Rayonbroderegarn; Silke; Silkebroderegarn; Trådet broderegarn (6 tråde); Meleret broderegarn; Viskose; Uld; Uldbroderegarn; Andet
fr: Type de fil: Acrylique; Coton; Fil à broder phosphorescent; Fil à broder en coton mat; Métallique; Fil à broder métallique; Nylon; Fil à broder surteint; Coton perlé; Coton perlé; Polyester; Rayonne; Fil à broder en rayonne; Soie; Fil à broder en soie; Fil à broder mouliné (6 brins); Fil à broder chiné; Viscose; Laine; Fil à broder en laine; Autre
en: Thread type: Acrylic; Cotton; Glow-in-the-dark floss; Matte cotton floss; Metallic; Metallic floss; Nylon; Overdyed floss; Pearl cotton; Perlé cotton; Polyester; Rayon; Rayon floss; Silk; Silk floss; Stranded embroidery floss (6-strand); Variegated floss; Viscose; Wool; Wool floss; Other
ru: Тип нити: Акрил; Хлопок; Светящееся в темноте мулине; Матовое хлопковое мулине; Металлик; Металлизированное мулине; Нейлон; Мулине секционного крашения (overdyed); Хлопок перле (жемчужный); Хлопок перле; Полиэстер; Район; Мулине из искусственного шелка; Шелк; Шелковое мулине; Многопрядное мулине (6 нитей); Меланжевое мулине; Вискоза; Шерсть; Шерстяное мулине; Другое
hu: szál típusú: Akril; Pamut; Sötétben világító fonal; Matt pamutfonal; Fémes; Fémes fonal; Nejlon; Színátmenetes fonal; Gyöngyfonal; Gyöngyfonal (Perlé); Poliészter; Műselyem; Műselyem fonal; Selyem; Selyemfonal; Osztott hímzőfonal (6 ágú); Színátmenetes fonal; Viszkóz; Gyapjú; Gyapjúfonal; Egyéb
vi: Loại ren: Acrylic; Cotton; Chỉ thêu dạ quang; Chỉ thêu cotton mờ; Kim loại; Chỉ thêu kim loại; Nylon; Chỉ thêu loang màu; Cotton ngọc trai; Cotton Perlé; Polyester; Rayon; Chỉ thêu rayon; Lụa; Chỉ thêu lụa; Chỉ thêu đa sợi (6 sợi); Chỉ thêu màu pha; Viscose; Len; Chỉ thêu len; Khác
th: ประเภท: อะคริลิก; ฝ้าย; ด้ายปักเรืองแสง; ด้ายปักฝ้ายเนื้อแมตต์; เมทัลลิก; ด้ายปักเมทัลลิก; ไนลอน; ด้ายปักย้อมทับ; ฝ้ายซีก; ฝ้ายตีเกลียว; โพลีเอสเตอร์; เรยอน; ด้ายปักเรยอน; ไหม; ด้ายปักไหม; ด้ายปักแบบเส้นฝอย (6 เส้น); ด้ายปักสีเหลือบ; วิสโคส; ขนสัตว์; ด้ายปักขนสัตว์; อื่นๆ
es: Tipo de hilo: Acrílico; Algodón; Hilo que brilla en la oscuridad; Hilo de algodón mate; Metálico; Hilo metálico; Nylon; Hilo sobreteñido; Algodón perlado; Algodón perlé; Poliéster; Rayón; Hilo de rayón; Seda; Hilo de seda; Hilo de bordar en hebras (6 hebras); Hilo matizado; Viscosa; Lana; Hilo de lana; Otro
nb: Gjengetype: Akryl; Bomull; Selvlysende broderigarn; Matt bomullsbroderigarn; Metallisk; Metallisk broderigarn; Nylon; Overfarget broderigarn; Perlegarn; Perlegarn; Polyester; Rayon; Rayon-broderigarn; Silke; Silke-broderigarn; Flertrådet broderigarn (6-tråders); Melert broderigarn; Viskose; Ull; Ull-broderigarn; Annet
de: Garnart: Acryl; Baumwolle; Glow-in-the-dark-Sticktwist; Mattes Baumwoll-Sticktwist; Metallic; Metallic-Sticktwist; Nylon; Überfärbtes Sticktwist; Perlgarn; Perlgarn (Perlé); Polyester; Rayon; Rayon-Sticktwist; Seide; Seiden-Sticktwist; Mehrsträngiges Sticktwist (6-strängig); Meliertes Sticktwist; Viskose; Wolle; Woll-Sticktwist; Sonstige
ko: 실 유형: 아크릴; 면; 야광 자수실; 무광 면 자수실; 메탈릭; 메탈릭 자수실; 나일론; 오버다이 자수실; 펄 면; 페를레 면; 폴리에스터; 레이온; 레이온 자수실; 실크; 실크 자수실; 연선 자수실(6가닥); 복합색 자수실; 비스코스; 울; 울 자수실; 기타
zh-TW: 線材類型: 壓克力纖維; 棉; 夜光繡線; 霧面棉繡線; 金屬; 金屬繡線; 尼龍; 段染繡線; 珍珠棉線; 珍珠棉線; 聚酯纖維; 人造絲; 人造絲繡線; 絲; 真絲繡線; 多股繡線 (6 股); 漸層繡線; 粘膠纖維; 羊毛; 羊毛繡線; 其他
pl: Typ nici: Akrylowe; Bawełniane; Mulina świecąca w ciemności; Matowa mulina bawełniana; Metaliczne; Mulina metaliczna; Nylonowe; Mulina cieniowana; Kordonek perłowy; Kordonek perłowy; Poliestrowe; Rayon; Mulina z rayonu; Jedwabne; Mulina jedwabna; Mulina dzielona (6-niciowa); Mulina wielokolorowa; Wiskoza; Wełniane; Mulina wełniana; Inne
nl: Draad type: Acryl; Katoen; Glow-in-the-dark-borduurgaren; Mat katoenen borduurgaren; Metallic; Metallic borduurgaren; Nylon; Overgeverfd borduurgaren; Perlékatoen; Perlékatoen; Polyester; Rayon; Rayon borduurgaren; Zijde; Zijden borduurgaren; Borduurgaren (6 draden); Gemêleerd borduurgaren; Viscose; Wol; Wollen borduurgaren; Overige
zh-CN: 线材类型: 亚克力; 棉; 夜光绣花线; 哑光棉绣花线; 金属; 金属绣花线; 尼龙; 段染绣花线; 珍珠棉线; Perlé 棉线; 聚酯纤维; 人造丝; 人造丝绣花线; 丝绸; 真丝绣花线; 股线刺绣绣花线（6 股）; 渐变绣花线; 粘胶纤维; 羊毛; 羊毛绣花线; 其他
hr-HR: Vrsta konca: Akrilni; Pamučni; Konac za vez koji svijetli u mraku; Mat pamučni konac za vez; Metalik; Metalik konac za vez; Najlonski; Prebojeni konac za vez; Biserni pamuk; Perlé pamuk; Poliesterski; Rajon; Konac za vez od rajona; Svileni; Svileni konac za vez; Višenitni konac za vez (6 niti); Šareni konac za vez; Viskozni; Vuneni; Vuneni konac za vez; Ostalo
it: Tipo di filo: Acrilico; Cotone; Filo da ricamo fosforescente; Filo da ricamo in cotone opaco; Metallizzato; Filo da ricamo metallizzato; Nylon; Filo da ricamo sovrattinto; Cotone perlé; Cotone perlé; Poliestere; Rayon; Filo da ricamo in rayon; Seta; Filo da ricamo in seta; Filo da ricamo a capi (6 capi); Filo da ricamo variegato; Viscosa; Lana; Filo da ricamo in lana; Altro
cs: Typ nitě: Akryl; Bavlna; Svítící vyšívací příze; Matná bavlněná příze; Metalická; Metalická příze; Nylon; Přebarvená příze; Perlovka (bavlna); Perlová bavlna; Polyester; Rayon; Příze rayon; Hedvábí; Hedvábná příze; Vícepramenná vyšívací příze (6pramenná); Melírovaná příze; Viskóza; Vlna; Vlněná příze; Ostatní
lt-LT: Siūlo tipas: Akrilas; Medvilnė; Švytintys tamsoje siuvinėjimo siūlai; Matiniai medvilniniai siuvinėjimo siūlai; Metalizuotas; Metalizuoti siuvinėjimo siūlai; Nailonas; Marginti siuvinėjimo siūlai; Perlinė medvilnė; Perlé medvilnė; Poliesteris; Dirbtinis šilkas; Dirbtinio šilko siuvinėjimo siūlai; Šilkas; Šilkiniai siuvinėjimo siūlai; Sruoguoti siuvinėjimo siūlai (6 gijų); Margi siuvinėjimo siūlai; Viskozė; Vilna; Vilnoniai siuvinėjimo siūlai; Kitas
bg-BG: Тип конец: Акрил; Памук; Светещ в тъмното конец за бродерия; Матов памучен конец за бродерия; Металик; Метализиран конец за бродерия; Найлон; Конец за бродерия с преливане; Перлен памук; Перлен памук; Полиестер; Изкуствена коприна (Rayon); Конец за бродерия от изкуствена коприна; Коприна; Копринен конец за бродерия; Многонишков конец за бродерия (6 нишки); Пъстър конец за бродерия; Вискоза; Вълна; Вълнен конец за бродерия; Друго
sk-SK: Typ vlákna: Akryl; Bavlna; Svietiaca mulinka; Matná bavlnená mulinka; Metalické; Metalická mulinka; Nylón; Premelírovaná mulinka; Perlová bavlna; Perlová bavlna (Perlé); Polyester; Umelý hodváb; Mulinka z umelého hodvábu; Hodváb; Hodvábna mulinka; Viacpramenná vyšívacia mulinka (6 prameňov); Viacfarebná mulinka; Viskóza; Vlna; Vlnená mulinka; Iné
tr: İplik türü: Akrilik; Pamuk; Karanlıkta parlayan muline; Mat pamuk muline; Metalik; Metalik muline; Naylon; Ebruli muline; İnci pamuk; Perle pamuk; Polyester; Suni ipek; Suni ipek muline; İpek; İpek muline; Katlı nakış mulinesi (6 katlı); Alacalı muline; Viskon; Yün; Yün muline; Diğer